# 关于高新认证未通过税率适用问题以及经过司法拍卖不动产入账问题

提问人：13916077517 时间：2018-03-03 16:32:13
1 、该纳税主体一直应纳税所得额为负，预计未来是否有足够的应纳税所得额？确认递延所得税资产可能并不合适。 2 、可以，但需要在附注中披露未办妥产权的情况。

回答人：chenyiwei
目前准则规定的投资性房地产仅限于企业拥有产权的建筑物和土地，如果无法消除办理产证的障碍，可能不能确认为投资性房地产，而且还要考虑是否仅仅在原有租约剩余期限内才出租，期满后收回自用。